# 请教陈版主，关于在建工程停止施工的问题

提问人：xinren23 时间：2023-02-01 16:25:
陈老师新年好，目前在实物中碰到一个问题，现在在一个制造业企业，企业前几年修建了一栋新的厂房，目前建筑主体已完工，内部装修尚未完成，水电也没有接上；因为使用用途有所变化，这个厂房在大概一年前已经停止继续装修了，但是目前还放在在建工程，未来一到两年也没有继续装修、使用这个厂房的计划，这一项在建工程接下来要怎么进行账务处理呢？计提减值吗？还是就一直先挂在在建工程上呢？
感谢！

回答人：chenyiwei
可继续作为在建工程核算，但期末减值测试应从严把握。关注前期停工的原因，改变后计划的实施情况，了解复工有无明确时间表和资金支持，谨慎评估复工并建设完成的可能性和预计时间、尚需发生的成本等。